Inventaris van het archief van de familie Van Zuylen van Nijevelt, 1521-1953
Nationaal Archief, Den Haag
Collectie 191 Van Zuylen van Nijevelt [Aanwinst 1960]
Zuylen van Nijevelt, van suppl. 1
1521-1953
C25144
2.50 meter; 102 inventarisnummers.
Normale geschreven en gedrukte teksten. De Nederlandstalige stukken van vóór ca. 1700 zijn geschreven in het gotische cursiefschrift, met name in de oud-Hollandse klerkencursief. Verder bevat dit archief een aantal tekeningen.
Nationaal Archief, Den Haag
Van Zuylen van Nijevelt
Mr. Hugo Baron van Zuylen van Nijevelt (1781-1853)
Mr. Hugo Ferdinand Baron van Zuylen van Nijevelt (1821-1872)
Mr. Joan Adriaan Hugo Baron van Zuylen van Nijevelt (1854-1940)
Mr. Robert Baron van Zuylen van Nijevelt (1859-1911)
Philip Jules Graaf van Zuylen van Nijevelt (1898-1940)
Dit archief bevat onder andere stukken betreffende de genealogie en heraldiek van de familie Van Zuylen van Nijevelt, stukken over de werkzaamheden van leden en voorouders van dit geslacht voor de overheid en het bedrijfsleven, notariele stukken betreffende de familie (waaronder vooral huwelijksvoorwaarden) en stukken over religieuze en historische onderwerpen veelal geschreven door leden van het geslacht Van Zuylen van Nijevelt. Enkele leden van dit geslacht zijn werkzaam geweest als burgemeester en één is ambassadeur te Constantinopel geweest.
Archiefvorming
Geschiedenis van het archiefbeheer
Omstreeks 1960 heeft de heer Hugo Robert Joan Graaf van Zuylen van Nijevelt te Wassenaar bij het
Schenking (van een niet overheidsarchief)
De verwerving van het archief
Het archief is voor langere tijd in beheer, niet in eigendom verkregen.
Inhoud en structuur van het archief
2.21
Ordening van het archief
Bij de ordening van dit archief zijn geschriften betreffende leden van dit geslacht chronologisch gerangschikt, zonder dat zij bij de individuele personen geplaatst zijn, terwijl verder ook andere stukken bijeengeplaatst werden, die moeilijk bij de individuele leden van het geslacht Van Zuylen van Nijevelt ondergebracht konden worden.
Aanwijzingen voor de gebruiker
Openbaarheidsbeperkingen
Volledig openbaar.
Materiële beperkingen
Aanvraaginstructie
Openbare archiefstukken kunnen online worden aangevraagd en gereserveerd. U kunt dit ook via de terminals in de studiezaal van het Nationaal Archief doen. Om te kunnen reserveren dient u de volgende stappen te volgen:
U maakt een profiel aan op www.gahetna.nl, en logt vervolgens in
Via de archiefinventaris (alleen de beschrijvingen met rode nummers) selecteert u het gewenste archiefstuk door op de knop 'Reserveren' te klikken
In het volgende scherm geeft u aan op welke dag u het archiefstuk wilt inzien
Indien u zich bevindt in de studiezaal en een tafelnummer heeft ontvangen kunt u dit nummer vermelden. Als u geen tafelnummer heeft kunt u tafelnummer 777 laten staan
Vervolgens bevestigt u uw reservering door deze te versturen.
Verwant materiaal
Beschikbaarheid van kopieën
Verwante archieven
Het familie-archief van Van Zuylen van Nijevelt bestaat uit diverse verzamelingen in het Nationaal Archief.
Collectie 026 Ph. van Zuylen van Nijevelt, 1821-1830 onder toegangsnummer 2.21.005.26
Collectie 102 H. van Zuylen van Nijevelt, 1803-1848 onder toegangsnummer 2.21.179.01
Collectie 110 Van Zuylen van Nijevelt, 1311-1870 onder toegangsnummer 2.21.179.03
Collectie 105 V.J.P.A. van Zuylen van Nijevelt, 1655-1940 onder toegangsnummer 2.21.180
Collectie 109 Van Zuylen van Nijevelt, 1629-1875 onder toegangsnummer 2.21.179.02
Beschrijving van de series en archiefbestanddelen
- GENEALOGIE EN HERALDIEK, I
  - Uittreksel uit een genealogie, beginnend met Frederik van Zuylen van Nievelt, heer van Bergambacht (1502-1532), lopend tot Philip Julius baron van Zuylen van Nijevelt (1785-1864), naar de genealogie aanwezig in het archief van de Hooge Raad van Adel., 1844; 1; 1 stuk perkament
  - Beschrijving van wapens en kwartieren der ridders van de Duitse Orde, baleye van Utrecht, sinds 1695 met latere aantekeningen tot 1796., 1695-1796; 2; 1 band
    Uit een aantekening van mr. Hugo baron van Zuylen van Nijevelt blijkt dat hij dit hs. in 1834 op een auctie heeft aangekocht.
  - "Beschrijvinge van de Heeren en Vrouwen alsmede van den Aadelijken Huyze van Nyeveldt, leenroerig van den Gestigte van Uitregt, met afbeelding der huizen Zuylen, Nijevelt, geslagtwapenen, zegelen enz. (ontleend aan) K. van Alkemade en P. van Der Schelling.", z.j.; 3; 1 band
    Geschreven nà januari 1740, zie fol. 44 vo. Rugtitel: "Zuilen en Nijevelt. 94".
  - "Levenschets van mr. Pieter de Groot, gezant der Vereenigde Nederlanden", door Jonkheer Johan Pieter Cornets de Groot, secretaris-generaal bij het Ministerie van Koloniën, 's-Gravenhage, 1847. 4o., 4
    Ingenaaid acht bladzijden genealogische aantekeningen door Philip Julius Baron van Zuylen van Nijevelt heer van Hinderstein (1785-1864).
  - "Voorbeeld der Goddelijke waarheden voor eenvoudigen, die zich bereiden tot de belijdenis des geloofs", door A. Hellenbroek. Verbeterde druk. Utrecht., z.j.; 5; 1 band
    Beschreven door een hand uit de negentiende eeuw, voorafgegaan door aantekeningen van Philip Julius Baron van Zuylen van Nijevelt heer van Hinderstein (1785-1864) betreffende de afkomst van zijn moeder Adriana Maria Cornets de Groot, haar leven en sterven.
  - Aantekeningen van Philip Julius Baron van Zuylen van Nijevelt heer van Hinderstein (1785-1864) e.a. betreffende adeldom, genealogie, geschiedenis enz., lopend tot ca. 1870., 6; 1 band
  - "Apologie ofte verantwoordinghe des Doerluchtighen ende Hoogh geboren Vorsts ende Heeren, Heeren Wilhelms van Godes gloria Prince van Orangien" enz., uitgegeven door "Charles Silvius, ghesworen drucker der Staten 's landsts van Hollandt" te Leiden., 1581; 7; 1 band
    Blijkens ingeplakt vel werd dit exemplaar in 183x Ph. Baron van Zuylen van Nijevelt te Utrecht gekocht, dat toebehoord had aan Simon van Beaumont, secretaris der Staten van Holland.
    Van Zuylen schetste hier de bloedverwantschap Van Beaumont-Van Zuylen.
  - Genealogische tabel aangevend hoe Baron Louis de Boisdavid afstamt van Arnaud van Zuylen van Nijevelt (geb. 1664), met aantekeningen vermoedelijk door mr. Hugo Baron van Zuylen van Nijevelt., 1842; 8; 1 stuk
  - Tekst der aantekening, die stond achter een paneel, voorstellend Jacob van Zuylen van Nijevelt, maarschalk van Amersfoort en Ee-land (1450), zoals mr. Hugo Baron van Zuylen van Nijevelt, minister van Staat, dit liet herstellen. 1 gerestaureerd stuk met modern afschrift, benevens met een gerestaureerde tekening van een heer uit de negentiende eeuw., c. 1850; 9; 1 omslag
  - Potloodtekening voorstellend een onbekende heer., z.j.; 10; 1 stuk
    Krachtens een dorsale notitie onderstelde Susette Ida baronesse van Zuylen (1851-1932), dat de afgebeelde heer haar grootvader kon zijn, t.w. Pieter Hendrik Baron van Zuylen van Nijevelt (1782-1825), misschien getekend door zijn zuster Susanne Henriette baronesse van Zuylen van Nievelt (1781-1832).
  - Afbeeldingen van huize Duinrel onder Wassenaar als eigendom van Cornelis de Jonge van Ellemeet in 1701 door P. Schenk en in de negentiende eeuw door P.J. Lutgers., 11; 1 omslag
  - Open brief, waarbij Koning Willem I jonkheer Paulus Jacob baron van Zuylen van Nijevelt (1775-1855) met zijn mannelijke- en vrouwelijke nakomelingen erkent te behoren tot de Nederlandse adel., 1822 september 20; 12; 1 stuk perkament in metalen koker in houten kist.
  - Aantekening van mr. R. Bijlsma, algemeen rijksarchivaris, over de benaming "Huis ter Duyn" in verband met Duynrell., c. 1945; 13; 1 stuk
- DIVERSE LEDEN VAN HET GESLACHT VAN ZUYLEN VAN Nijevelt, II
  - Acte van huwelijksvoorwaarden tussen Dirck van Wael en Clara van Zuylen van Nijevelt, dochter van Anthonis van Zuylen van Nijevelt en Joost van Ruyven., 1521; 14; 1 charter
  - Acte van huwelijksvoorwaarden tussen Huybrecht van Vliet en Anna Anthonisdochter van Zuylen van Nijevelt, dochter van wijlen Anthonis van Zuylen van Nijevelt en Jozyne van Ruven., 1535; 15; 1 charter
  - Transscriptie der twee charters van 1521 en 1535 betreffende huwelijksvoorwaarden in het geslacht Van Zuylen van Nijevelt; met een gelijktijdige aantekening over de betekenis van deze charters., negentiende eeuw; 16; 1 omslag
    Zie inv. nos. 14 en 15.
  - "Livre de voyage de Jacob van Zuijlen de Nijevelt anno 1719", over Meenen naar Parijs met beschrijving der bezienswaardigheden., 17; 1 bandje, gebonden in een beschreven perkament.
    Waarschijnlijk van mr. Jacob van Zuylen van Nijevelt (1699-1753), schepen van Rotterdam, lid der rekenkamer van Holland. Zie Nederlands Adelsboek 16e jaargang, 1918, p. 447.
  - Commissie van de Staten-Generaal der Vereenigde Nederlanden voor Aarnout van Zuylen van Nijevelt als kapitein van een compagnie guarde dragonders onder het regiment van prins Willem van Hessen., 1724; 18; 1 charter
  - Dagboek van een reisje in 1786 ondernomen uit de omgeving van Rotterdam naar Antwerpen, Brussel, Luik, Maastricht, Venlo, over Nijmegen naar huis, gevolgd door een kort verslag van een zelfde uitstapje in 1791., 1786-1791; 19; 1 bandje
    Het eerste reisje werd meegemaakt door de heer en mevrouw Verstolk; te Venlo trof men de familie van Zuylen van Nijevelt aan.
  - Mr. Hugo Baron van Zuylen van Nijevelt (1781-1853).
    - Zegewensen voor Hugo van Zuylen van Nijevelt van zijn moeder en andere familieleden bij zijn vertrek uit het vaderland., 1800; 20; 1 omslag
    - Afschrift van brieven van -- aan Van Straalen, Van Boetzelaer te Ysselsteyn en Prins Willem V, naar aanleiding van diens verklaring van Oranienstein van 26 december 1801 aan zijn aanhangers in de Bataafse Republiek., 1802; 21; 1 stuk
    - Brieven van H. van Zuylen van Nijevelt aan W. Bilderdijk naar aanleiding van diens Toelichting op de publicatie van I. da Costa ("Bezwaren tegen den geest der eeuw") en Bilderdijks beoordeling van Hugo de Groot (gelijktijdig afschrift)., 1823; 22; 2 stukken
    - Album met tekeningen van het Nederlandse gezantschapsgebouw met bijbehorende gebouwen te Constantinopel, vermoedelijk te tijde van mr. H. baron van Zuylen van Nijevelt als ambassadeur (1825-1829); met achterin geplakt een moderen foto met gezicht op de Bosporus., (negentiende eeuw); 23; 1 band
      Met stempel: v Z v N.
      Niet raadpleegbaar
    - Ingekomen brief bij mr. Hugo baron van Zuylen van Nijevelt van Aeneas Mackay (1806-1876)., 1851; 24; 1 stuk
      Deze brief lijkt gedateerd te zijn 29 oktober 18xx in werkelijkheid staat er 1851. Het is een antwoord op de brief van Van Zuylen aan zijn neef Mackay van 20 oktober 1851, in archief-Mackay, inv. no. 355.
    - Voorlopige beschrijving der papieren van mr. Hugo Baron van Zuylen van Nijevelt., c. 1945; 25; 1 omslag
  - Mr. Hugo Ferdinand Baron van Zuylen van Nijevelt (1821-1872).
    - Handelingen van de gemeenteraad van 's-Gravenhage, 1857 november 17 (fragment), 1858-1863 (gedrukt)., 1857 november 17-1863; 26; 1 pak
      Vrijwel volledig. Van Zuylen was raadslid en wethouder.
    - Rapport aan burgemeester en wethouders van 's-Gravenhage uitgebracht door het Koninklijk instituut van ingenieurs betreffende de aan de gemeenteraad aangeboden ontwerpen aangaande een zeehaven te Scheveningen (gedrukt)., 1859; 27; 1 deeltje
    - Rapport aan de burgemeester van 's-Gravenhage, uitgebracht door Gevers van Endegeest, Van der Spuy, Wttewael en Borkens over de toestand van het Haagse Bos (gedrukt)., 1859; 28; 1 deeltje
    - Proces-verbaal van de het steken van de eerste spade te Hoek van Holland ter verbetering van de waterweg van Rotterdam naar zee op 31 oktober 1866 door de Prins van Oranje., 28A; 1 stuk
  - Mr. Joan Adriaan Hugo Baron van Zuylen van Nijevelt (1854-1940).
    - Stukken betreffende het huwelijk en het zilveren huwelijksfeest van Jonkheer mr. Joan Adriaan Hugo Baron van Zuylen van Nijevelt en Jonkvrouwe Ada Wilhelmina van Loon., 1890, 1915; 29; 1 omslag
    - Stukken van mr. Joan Adriaan Hugo Baron van Zuylen van Nijevelt betreffende inventarissen van inboedels en van huishoudelijke aard., 1896-1916 en z.j.; 30; 1 omslag
    - Programma's betreffende de inhuldiging van Koningin Wilhelmina te Amsterdam op 6 september 1898 en de intocht daarna van de Koningin te 's-Gravenhage. Met de "Opregte Haarlemsche Courant" van 31 augustus, 6-10, 12 en 15 september 1898., 31 augustus-15 september 1898; 31; 1 omslag
    - Programma's en andere gedrukte stukken betreffende het huwelijk van Koningin Wilhelmina met Hertog Hendrik van Mecklenburg., 1901; 32; 1 omslag
    - Stukken van mr. Joan Adriaan Hugo Baron van Zuylen van Nijevelt betreffende zijn vermogen, belastingen enz., 1900-1936 en z.j.; 33; 1 omslag
    - Stukken van mr. Joan Adriaan Hugo Baron van Zuylen van Nijevelt betreffende zijn bemoeienissen met de muziek., 1901-1937 en z.j.; 34; 1 omslag
    - Programma's der volksconcerten te 's-Gravenhage te geven door "Het Residentie-Orkest" onder leiding van mr. Joan Adriaan Hugo Baron van Zuylen van Nijevelt (gedrukt)., 1911-1920; 35; 1 omslag
    - "Muzikaal Den Haag vóór 50 jaar" door (mr. Joan Adriaan Hugo Baron) v(an) Zuylen v(an) Nijevelt (gedrukt)., 1918; 36; 1 overdruk
    - Stukken van mr. Joan Adriaan Hugo Baron van Zuylen van Nijevelt voor het bouwen van een stal met koetshuis en koetsierswoning in de Hooge Nieuwstraat 7 te 's-Gravenhage., 1905; 37; 1 omslag
    - Stukken van mr. Joan Adriaan Hugo Baron van Zuylen van Nijevelt als commissaris van de Billiton-Maatschappij te 's-Gravenhage en van de Mijnbouw-maatschappij "Stannum" te 's-Gravenhage., 1920; 38; 1 omslag
    - Krantenknipsels betreffende het vijfentwintigjarig lidmaatschap van mr. Joan Adriaan Hugo Baron van Zuylen van Nijevelt der commissie van plaatselijke werken in de gemeenteraad van 's-Gravenhage., z.j.; 39; 1 omslag
    - Verspreide ingekomen stukken bij mr. Joan Adriaan Hugo Baron van Zuylen van Nijevelt., 1893, 1912-1937; 40; 1 omslag
    - Stukken betreffende de diploma's van Ridder in de Orde van den Nederlandschen Leeuw en Commandeur in de Huisorde van Oranje voor mr. Joan Adriaan Hugo Baron van Zuylen van Nijevelt en het terugzenden dezer onderscheidingen na zijn dood., 1913-1940; 41; 1 omslag
    - Paspoort en machtiging tot het voorhanden hebben van vuurwapenen voor mr. Joan Adriaan Hugo Baron van Zuylen van Nijevelt te Doorn., 1925, 1938; 42; 2 stukken
    - Ingekomen brieven bij mevrouw Lewis, geb. Baronesse Van Zuylen van Nijevelt., 1940; 43; 1 omslag
      Louise Catherine Antoinette Baronesse van Zuylen van Nijevelt werd 8 mei 1891 te 's-Gravenhage geboren als dochter van mr. Joan Adriaan Hugo Baron van Zuylen van Nijevelt en van Jonkvrouwe Ada Wilhelmina van Loon. Zij huwde 10 december 1920 te Doorn Roy Alan Lewis (1890-1945). Zie Nederland's Adelboek.
  - Mr. Robert Baron van Zuylen van Nijevelt (1859-1911).
    - "Programma van den feestelijken intocht van mr. R. Baron van Zuylen van Nijvelt als burgemeester der gemeente Wassenaar op 6 november 1895" (gedrukt). Met gedrukte welkomstgroet van M.H. de Jong, jager op "Duinrell"., 44; 1 bandje en 1 blad
    - Diploma van het erelidmaatschap der Koninklijke Nederlandsche Jacht Vereeniging "Nimrod" voor Alfonso XIII koning van Spanje (foto)., 1907; 45; 1 stuk
      Eerste ondertekenaar was R. van Zuylen van Nijevelt.
    - Diploma voor Baron Van Zuylen van Nijevelt te 's-Gravenhage als afgevaardigde der Nederlandse regering naar de internationale tentoonstelling van jacht en visserij te Antwerpen., 1907; 46; 1 stuk
      Niet onmogelijk is het dat dit stuk niet betreft Robert doch Joan Adriaan Hugo Baron van Zuylen van Nijevelt.
    - Handtekening der deelnemers aan de maaltijd door de Koninklijke Jachtvereeniging "Nimrod" in aanwezigheid van Prins Hendrik aangeboden aan F.W.C.H. Baron van Tuyll van Serooskerken bij zijn 25-jarig voorzitterschap (foto)., 1909; 47; 1 stuk
      Deelnemer was mr. R. Baron van Zuylen van Nijevelt.
    - Laatste woorden van de stervende mr. Robert Baron van Zuylen van Nijevelt tot zijn zoon Philip Jules Baron van Zuylen van Nijevelt (1898-1940), geschreven door zijn weduwe, geboren Jonkvrouwe Anna Maria Margaretha van Lennep (1863-1929)., 1916; 48; 1 stuk
    - Ontwerp-brieven voor door douairière mr. Robert Baron van Zuylen van Nijevelt-geb. Jonkvrouwe Anna Maria Margaretha van Lennep schrijven brieven aan de Koningin en de Koningin-Moeder na haar rouwbeklag bij het overlijden van haar echtgenoot., 1911; 49; 1 omslag
  - Philip Jules Graaf van Zuylen van Nijevelt (1898-1940).
    - Ingekomen en ontwerpen van uitgaande brieven van Philip Jules Graaf van Zuylen van Nijevelt., (1929)-1940 en z.j.; 50; 1 omslag
    - Stukken betreffende de militaire dienst van Ph. J. Graaf van van Zuylen van Nijevelt., 1931-1938; 51; 1 omslag
    - Paspoort voor Philip Jules Graaf van Zuylen van Nijevelt., 1933-1939; 52; 1 stuk
    - Stukken betreffende vuurwapen- en jacht-vergunning, benevens verzekering tegen wettelijke aansprakelijkheid voor jagers, van Ph. J. Graaf van Zuylen van Nijevelt te Wassenaar., 1933-1940; 53; 1 omslag
    - Stukken ingekomen bij douairière Graaf van Zuylen van Nijevelt geb. Baronesse Van Pallandt, betreffende het sneuvelen van haar echtgenoot Philip Jules Graaf van Zuylen van Nijevelt., 1940-1953; 54; 1 omslag
    - Stukken voor C. Gravin van Zuylen van Nijevelt geb. Baronesse Van Pallandt betreffende het aanbieden van gelukwensen aan Koningin Juliana in verband met haar troonsbestijging., 1948; 55; 1 omslag
    - "Johann Arnd's gewesenen General-Superintendenten des Fürsten thums Lüneburg, sechs Bücher von wahren Christenthum nebst desen Paradiesgärtlein und dem Bericht von dem Leben und Absterben des Verfassers. Neu herausgegeben von Dr. Johan Friedrich von Meyer". Frankfurt am Main 1840. Met een door dr. Nicolaas Beets te Heemstede ingeplakte opdracht op de dag van haar huwelijk met mr. Philip Jacob Baron van Pallandt (1814-1892) aangeboden aan Jonkvrouwe Jacoba Arnoldina van Lennep (1822-1869)., 1845; 56; 1 deel
      Zij was de grootmoeder van Constance Rhoda Diderica Edith Baronesse van Pallandt, die in 1921 Philip Jules Graaf van Zuylen van Nijevelt trouwde.
    - Aantekeningen over het sterfbed van Jonkvrouwe Jacoba Diderica Arnoldina van Lennep (1822-1869), overleden huize Duinrell te Wassenaar 27 oktober 1869, echtgenote van mr. Philip Jacob Baron van Pallandt (1814-1892)., 57; 1 omslag
      Zij was de moeder van Dirk Jacob Gijsbert Jan Baron van Pallandt (1864-1926), die vader werd van Constance Rhoda Diderica Edith Baronesse van Pallandt (1896- ), die in 1921 Philip Jules Graaf van Zuylen van Nijevelt (1898-1940) huwde.
- GESCHRIFTEN VAN EN OVER LEDEN VAN HET GESLACHT VAN ZUYLEN VAN Nijevelt, III
  - "Fonteyn des levens vuyte heilige Schrift bijeengetogen door Joncker Willem van Zuylen van Nijevelt den Ouden heere van Seeraertsberge. Int jaer ons Heeren vijfthyen hondert twee ende dertich" (afschrift uit de negentiende eeuw)., 58; 1 band
    Aan het slot wordt de schrijver genoemd: Joncheer Willem van Zuylen van Nijevelt den ouden. Heer van tsheerraertsberge etc. onsen groten vader die dit boecksken vereert hadde aen de oude Gravinne van Hoorn etc."
  - "Observationes Quasdam de munere legatorum". Juridisch proefschrift van Hugo van Zuylen van Nijevelt, geboren te Rotterdam (gedrukt te Utrecht)., 1703; 59; 1 deel
  - "Le Comte de Zuylen de Nijevelt: "L'attraction détruite par le mouvement primordial, ou théorie nouvelle du cours des corps célestes du mouvement". Tweede herziene en aanzienlijk vermeerderde druk. Brussel. In tweevoud., 1819; 60-61; 2 banden
    Schrijver kan volgens Nederland's Adelsboek, 16e jaargang, 1918, p. 453 alleen zijn: Pieter Hendrik Baron van Zuylen van Nijevelt (1782-1825), generaal-majoor der cavalerie, vader van mr. Julius Philip Jacob Adriaan Graaf van Zuylen van Nijevelt (1819-1894), aan wie het tweede exemplaar (inv. no. 61) (later) door zijn vader werd opgedragen. In beiden exemplaren zijn veel veranderingen aangebracht. Een kaart van "L' Orbitaire" tussen blz. 152 en 153 ontbreekt in no. 61. Pieter Hendrik Baron van Zuylen van Nijevelt was de zoon van Philip Julius Graaf van Zuylen van Nijevelt, comte de L'Empire. Dit verklaart dat zijn zoon zich in 1816 "comte" noemde, daar zijn vader eerst bij K.B. van 17 oktober 1822 no. 26 in de Nederlandse adel werd erkend met de titel van baron op alle wettige afstammelingen en de titel van graaf bij eerstgeboorte.
    - Eerste band, 60
    - Tweede band, 61
  - Publicaties van C. Baron van Zuylen van Nijevelt:, 62
    - "Adres aan alle mijne hervormde geloofsgenooten. Negende druk. Amsterdam. 1827, 1
    - "Het Liberalismus". Amsterdam. 1828, 2
    - "Uitboezeming aan mijne ware hervormde geloofsgenooten. 10 November 1830". Amsterdam.1830, 3
    - "De eenige redding. 28 Januari 1831". Amsterdam. 1831, 4
    - "De hervormde leer". Derde druk. Amsterdam. 1833, 5
    - "Troost voor lijdenden". Amsterdam. 1833, 6; 1 band
      Behoudens het eerste (buitendien zonder schrijversnaam gedrukte) stuk met wit papier doorschoten.
      Met aantekeningen van zijn broer Philip Julius Baron van Zuylen van Nijevelt heer van Hinderstein (1785-1864).
  - C. Baron van Zuylen van Nijevelt: "Het liberalismus. Tweede druk. Amsterdam., 1828; 63; 1 band
  - Publicaties van C. Baron van Zuylen van Nijevelt:, 64
    - "Het liberalismus". Amsterdam.1828, 1
    - "Uitboezeming aan mijne ware hervormde geloofsgenooten. 10 November 1830". Amsterdam.1830, 2
    - "De eenige redding. 28 January 1831". Tweede druk. Amsterdam. 1832, 3
    - "De hervormde leer". Amsterdam. 1832, 4
    - "Troost voor lijdenden". Amsterdam. 1833, 5; 1 band
      Rugtitel: "Kleine stukken door C. Bar. v. Zuylen v. Nijevelt".
  - Publicaties van C. Baron van Zuylen van Nijevelt:, 65
    - "Uitboezeming aan mijne ware hervormde geloofsgenooten. 10 November 1830". Amsterdam.1830, 1
    - "De eenige redding. 28 January 1831". Amsterdam. 1831, 2
    - "De hervormde leer". Tweede druk. Amsterdam. 1832, 3
    - "Troost voor lijdenden". Amsterdam. 1833, 4; 1 band
      Rugtitel: "Dierbaar aandenken".
  - "Memorandum van den Baron Hugo van Zuylen van Nijevelt--betrekkelijk zijne diplomatische verrigtingen in Junij, Julij en Augustus 1831, als mede-plenipotentiaris ter Londensche Conferentie" (gedrukt)., 1853; 66; 1 deeltje
    Eigendom van zijn broer Philip Julius Baron van Zuylen van Nijevelt heer van Hinderstein.
  - "Biographien" (rugtitel). Ingebonden gedrukte levensberichten (gedeeltelijk der Maatschappij voor Nederlansche Letterkunde te Leiden):, 67
    - "Ter gedachtenisse van wijlen Jan Frederik van Beeck Calkoe, hoogleraar in de wijsbegeerte, wis- en sterrekunde aan de hooge school te Utrecht". Tweede druk. Utrecht.1846, 1
    - "Levensberigt van Hugo, Baron van Zuylen van Nijevelt" (geschreven 24 juli 1853door G.W. Vreede)., 2
    - "Levensberigt van mr. Johan Hors Siccama" (geschreven 31 oktober 1854 door G.W. Vreede)., 3
    - "Levensberigt van mr. Schelte baron van Heemstra door mr. J. Dirks. Leiden. 1865, 4
    - "Eigen levensbeschrijving van R.M. van Goens, met een voorbericht en aantekeningen van H.W.T. Tydeman, predikant te Roozendaal"., 5
    - "Levensschets van mr. Hendrick Cock, hoogleeraar in de regten aan de hoogeschool te Leiden, door mr. J.D.W. Pape". Leiden.1867, 6
    - "Levensschets van Gijsbert, Karel, Graaf van Hogendorp, de grondlegger van Neerlands vrijheid, door Willem H. Gosler". Rosendaal. 1867, 7
    - "Friederike Sophie Wilhelmine, gemalin van den Stadhouder Willem V, en Laurens Pieter van de Spiegel", door mr. G.W. Vreede. Utrecht. 1868, 8
    - "Levensberigt van mr. J.M. de Kempenaer", door J. Heemskerk Az. Leiden.1870, 9
    - "Anthon Gerard Alexander Ridder van Rappard", door J. de Bosch Kemper. Amsterdam. 1870Met ingeplakte inhoudsopgaaf geschreven in onbekende hand., 10; 1 band
  - Utrechts juridisch proefschrift "De Confessione in causis civilibus" van Jacob Pieter Pompejus Baron van Zuylen van Nijevelt (gedrukt). Utrecht., 1840; 68; 1 band